臺灣高等法院刑事裁定　　　　　　　　 96年度聲再字第152號
再審聲請人
即受判決人　甲○○
上列聲請人因違反著作權法案件，對於本院95年度上訴字第2160
號，中華民國95年8月25日第二審確定判決（原審案號：台灣士
林地方法院95年度訴字第266號，起訴案號：台灣士林地方法院
檢察署95年度偵字第1213號、第2096號），聲請再審，本院裁定
如下：
    主  文
再審之聲請駁回。
    理  由
一、聲請意旨如附件影本所示。
二、按有罪之判決確定後，為受判決人之利益聲請再審，必其聲
    請之理由合於刑事訴訟法第420條第1項所定情形之一或第42
    1條有足生影響於判決之重要證據漏為審酌者，始准許之。
    次按刑事訴訟法第420條第1項第6款所謂發見確實之新證據
    ，係指該項證據，事實審法院於判決前因未經發見，不及調
    查斟酌，至其後始行發見者而言，若判決前已經當事人提出
    或聲請調查之證據，經原法院捨棄不採者，即非該條款所謂
    發見之新證據，不得據為聲請再審之原因；又該證據於事實
    審法院判決前已經存在，為法院、當事人所不知，不及調查
    斟酌，至其後始行發見，且就證據本身形式上觀察，因不以
    絕對不須經過調查程序為條件，但必須顯然可認為足以動搖
    原有罪確定判決，而為受判決人無罪、免訴、免刑或輕於原
    判決所認罪名之判決者為限。此受理聲請再審之最後事實審
    法院，應就聲請再審理由之所謂「新證據」，是否具備事實
    審判決前已經存在，為法院、當事人所不知，事後方行發見
    之「嶄新性」，及顯然可認足以動搖原有罪確定判決，應為
    無罪、免訴、免刑或輕於原判決罪名之「顯然性」二要件，
    加以審查，為判斷應否准予開始再審之準據（參照最高法院
    28年抗字第8號判例、85年台抗字第308號裁判）。
三、經查：
  (一)就本件聲請意旨二之(一)(二)(三)部分，聲請人僅對新力公司「
    PlayStation」遊戲光碟是否儲有「Library Programs」電
    腦程式乙節以及卷存之證據之證明力，有所爭執而已，並未
    提出所謂之新證據，與刑事訴訟法第420條第1項第6款之「
    發現確實之新證據」不符。
  (二)聲請意旨三部分，聲請人指「聲請人事後知悉國內知名之技
    術機構財團法人資訊工業策進會及學術單位國立台灣大學資
    訊系等均已明確表示無法鑑定新力公司之『PlayStation』
    遊戲光碟中是否儲有『Library Programs』，而其他國內住
    要技術單位亦均未表示有能力鑑定。顯示有關『PlayStatio
    n』遊戲光碟中是否儲有『Library Programs』，並非眾所
    周知或法院已知而無庸舉證之事項。從而，依該新發現之事
    實，則原確定判決所據以認定犯罪之新力公司在美登記『Li
    brary Programs』電腦程式著作之一端，並非認定上揭犯罪
    事之積極證據。故上揭確實之新證據，自足生影響於原判決
    。」云云，但查該等無法鑑定之函文，均有存於原案卷內，
    並非新證據，況聲請人在本院審理該案時，曾委任邱良正律
    師為其辯護人，辯護人應聲請閱卷，不能諉為不知。至於聲
    請人所指之「非眾所周知或法院已知而無庸舉證之事項」，
    係屬事實問題，亦與刑事訴訟法第420條第1項第6款之發現
    確實之新證據不符。本件再審之聲請為無理由，應予駁回。
據上論斷，應依刑事訴訟法第434條第1項，裁定如主文。
中　　華　　民　　國　　96　　年　　4 　　月　　25　　日
　　　　　　　　　刑事第8 庭審判長法　官　鄭文肅
　　　　　　　　　　　　　　　　  法　官　陳貽男
　　　　　　　　　　　　　　　　  法　官　張明松
以上正本證明與原本無異。
如不服本裁定，應於收受送達後5 日內向本院提出抗告狀。
                                  書記官  柯月英
中　　華　　民　　國　　96　　年　　4 　　月　　26　　日
